Inventaris van het archief van het Nederlandse Gezantschap, later de Ambassade in Thailand, 1955-1974
Nationaal Archief, Den Haag
Het codenummer is feitelijk een onderwerpsnummer. Dit betekent dat onder één onderwerp meerdere dossiers kunnen vallen die hetzelfde codenummer hebben. Voor het bepalen van de plaats van een archiefstuk binnen de inventaris is gekeken naar de code welke oorspronkelijk aan het archiefstuk is gegeven. Op basis van die code is het archiefstuk onder een rubriek geplaatst. Alleen in die gevallen waarin de gegeven code niet overeenkwam met de inhoud van het dossier, is deze code losgelaten en zijn de stukken geplaatst in de rubriek waar ze inhoudelijk thuis horen. De verschillende archiefstukken zijn zoveel mogelijk chronologisch geordend.
Aanwijzingen voor de gebruiker
Openbaarheidsbeperkingen
Deels openbaar, deels beperkt openbaar (A), deels niet openbaar. Betreft resp. inv.nr. 64 en inv.nrs. 42 en 43.
Materiële beperkingen
Aanvraaginstructie
Openbare archiefstukken kunnen online worden aangevraagd en gereserveerd. U kunt dit ook via de terminals in de studiezaal van het Nationaal Archief doen. Om te kunnen reserveren dient u de volgende stappen te volgen:
U maakt een profiel aan op www.gahetna.nl, en logt vervolgens in
Via de archiefinventaris (alleen de beschrijvingen met rode nummers) selecteert u het gewenste archiefstuk door op de knop 'Reserveren' te klikken
In het volgende scherm geeft u aan op welke dag u het archiefstuk wilt inzien
Indien u zich bevindt in de studiezaal en een tafelnummer heeft ontvangen kunt u dit nummer vermelden. Als u geen tafelnummer heeft kunt u tafelnummer 777 laten staan
Vervolgens bevestigt u uw reservering door deze te versturen.
Verwant materiaal
Beschikbaarheid van kopieën
Bijlagen
1. Concordantie van archiefcode Buitenlandse Zaken naar inventarisnummer van het archief van het Nederlands Gezantschap, later de Ambassade in Thailand te Bangkok 1955 - 1964
Deze concordantie (omnummeringstabel) verwijst naar de archiefcode van het Ministerie van Buitenlandse Zaken en de inventarisnummers van het archief van het Nederlands Gezantschap, later de Ambassade in Thailand te Bangkok over de periode 1955 - 1964
031 217
100 27
102 29
112 30
211 - 271.1 37
272 34
272 36
272 230
311 - 335.7 70
313.15 64
313.15 65
313.15 66
313.19 63
313.19 67
313.213 69
315 72
321.1 - 321.210.2 68
521.1 - 521.8 79
541 - 554 83
553.12 - 553.162.0 75
554.6 85
554.63 90
562.01 80
600 93
600 95
601.2 92
610.12 96
610.30 97
610.30 99
610.30 255
610.302 268
611.40 120
611.43 115
611.50 116
611.61 121
611.7 118
612.1 124
612.2 123
612.2 126
612.2 127
613.210.18 128
613.211.412 129
613.211.7 132
613.212.1 - 614.035 130
614.033 - 614.51 148
614.1 145
614.1 146
614.12 142
614.2 144
614.51 147
614.51 155
614.53 149
660 161
712 164
712 - 712.2 165
725.41 273
813.32 168
813.37 171
814.40 172
817.4 167
822.11 169
910 221
910 229
910 235
911.1 177
911.21 32
911.23 175
911.30 174
911.30 278
911.30 281
912.1 201
912.11 39
912.12 222
912.13 282
912.20 184
912.20 189
912.20 190
912.20 192
912.20 194
912.20 197
912.20 198
912.20 209
912.20 211
912.20 213
912.20 215
912.20 279
912.21 186
912.21 280
913.221.1 - 999 251
921.1 248
921.22 249
995 264
999.21 261
999.232 274
999.232 275
999.232 276
999.232 277
2. Concordantie van archiefcode Buitenlandse Zaken naar inventarisnummer van het archief met daarin persoonsdossiers van het Nederlands Gezantschap, later de Ambassade in Thailand te Bangkok 1955 - 1964
Deze concordantie (omnummeringstabel) verwijst naar de archiefcode van het Ministerie van Buitenlandse Zaken en de inventarisnummers van het archief met daarin persoonsdossiers van het Nederlands Gezantschap, later de Ambassade in Thailand te Bangkok over de periode 1955 - 1964
272 42
272 43
272 44
272 45
272 46
272 47
272 48
272 49
272 50
272 223
90 173
912.21 182
921.221 232
3. Concordantie van archiefcode Buitenlandse Zaken naar inventarisnummer van het archief van de Nederlandse Ambassade in Thailand te Bangkok 1965 - 1974
Deze concordantie (omnummeringstabel) verwijst naar de archiefcode van het Ministerie van Buitenlandse Zaken en de inventarisnummers van het archief van de Nederlandse Ambassade in Thailand te Bangkok over de periode 1965 - 1974
031 218
100 28
102 31
13 60
13 61
20 58
211 38
270.1 40
271.1 55
271.1 56
271.1 57
272 35
272 51
272 52
272 220
272 224
272 225
272 226
272 231
272 234
272 237
281 59
311 71
311 73
431.21 74
510 82
521.1 152
541 87
553.0 76
553.023 78
553.160 77
554.0 84
554.1 88
554.1 89
554.1 91
554.6 86
554.634 245
563.0 81
600 94
600 110
600 113
610.30 98
610.30 100
610.30 101
610.30 102
610.30 103
610.30 104
610.30 105
610.30 106
610.30 107
610.30 108
610.30 109
610.30 111
610.30 112
610.30 114
610.30 259
610.32 122
611.50 117
611.7 119
612.1 125
613.02 131
613.211.412 133
613.211.412 134
613.211.412 135
613.211.412 136
613.211.412 137
613.211.412 138
613.211.412 139
613.211.412 140
613.211.412 141
614.033 150
614.033 258
614.06 154
614.50 143
614.50 151
614.50 160
614.51 153
614.51 156
614.51 157
614.51 158
614.52 159
660.2 163
661.3 162
712 166
822.10/11/211 170
910 228
910 243
910 244
911.1 178
911.21 33
911.21 41
911.21 53
911.21 54
911.23 176
911.30 179
911.32 180
912 250
912.1 242
912.11 62
912.12 227
912.12 241
912.20 185
912.20 188
912.20 191
912.20 193
912.20 195
912.20 196
912.20 199
912.20 200
912.20 202
912.20 203
912.20 204
912.20 205
912.20 206
912.20 207
912.20 208
912.20 210
912.20 212
912.20 214
912.20 240
912.20 246
912.20 247
912.21 187
912.3 181
912.3 183
913 269
913.1 252
913.2 216
913.221.1 253
913.221.1 254
913.221.1 260
913.513 267
921.221 233
996 256
996 257
998.3 266
999.21 265
999.212 262
999.230 263
Beschrijving van de series en archiefbestanddelen
- Algemeen archief, I.
  - Algemeen, 0
    - Agenda's van ingekomen en uitgegane stukken., 1952-1974; 1-21; 21 delen
      - 1952 - 1952 apr. 02 (t/m agendanr. 1650)., 1
      - 1952 apr. 02 - 1953 juni 03, 2
      - 1953 juni 04 - 1954 juni 21 (t/m agendanr. 2843)., 3
      - 1954 juni 21 - 1955 apr. 15 (t/m agendanr. 2059)., 4
      - 1955 apr. 15 - 1956 feb. 13 (t/m agendanr. 841)., 5
      - 1956 feb. 13 - 1956 nov. 22 (t/m agendanr. 6670)., 6
      - 1956 nov. 22 - 1957 okt. 18 (t/m agendanr. 5046)., 7
      - 1957 okt. 18 - 1958 sep. 08 (t/m agendanr. 4582)., 8
      - 1958 sep. 08 - 1959 dec. 30, 9
      - 1960 jan. 04 - 1961 sep. 13 (t/m agendanr. 2812)., 10
      - 1961 sep. 13 - 1962 dec. 04 (t/m agendanr. 4500)., 11
      - 1962 dec. 04 - 1964 apr. 24 (t/m agendanr. 2374)., 12
      - 1964 apr. 24 - 1964 dec. 29, 13
      - 1965 jan. 01 - 1966 apr. 26 (t/m agendanr. 1560)., 14
      - 1966 apr. 26 - 1967 okt. 31, 15
      - 1967 nov. 01 - 1969 apr. 11 (t/m agendanr. 1216)., 16
      - 1969 apr. 11 - 1970 aug. 21 (t/m agendanr. 3249)., 17
      - 1970 aug. 21 - 1972 jan. 18, 18
      - 1972 jan. 19 - 1973 juni 08 (t/m agendanr. 1918)., 19
      - 1973 juni 08 - 1974 sep. 26 (t/m agendanr. 3720)., 20
      - 1974 sep. 26 - 1974 dec. 31 (t/m agendanr. 4897)., 21
    - Dossierinventarissen van het archief van de Nederlandse Ambassade in Thailand over de periode 1945 - 1974., 1955-1985; 22-24; 3 omslagen
      - Persoonsdossiers, 1955-1964, 22
      - Periode 1955 - 1964, 1974, 23
      - Periode 1965 - 1974, 1985, 24
    - Indexen op ingekomen en uitgegane open-, code- en telexberichten en brieven aan het Nederlandse Ministerie van Buitenlandse Zaken en vice versa (accusatiekaarten)., 1959-1964; 25-26; 1 pak en 1 omslag
      - 1959-1963, 25; pak
      - 1964, 26
  - Organisatie, 1
    - Stukken betreffende het opstellen van rapporten met algemene en praktische gegevens over Thailand voor nieuwe medewerkers op een Nederlandse diplomatieke post (postrapporten)., 1955-1974; 27-28; 2 omslagen
      - 1955-1962, 27
      - 1966-1974, 28
    - Stukken betreffende de verheffing van het Nederlands Gezantschap in Thailand tot een ambassade., 1957; 29; 1 omslag
    - Stukken betreffende het onderhoud van het ambassadegebouw te Bangkok., 1958-1964; 30; 1 omslag
    - Stukken betreffende de verplaatsing van de Nederlandse diplomatieke vertegenwoordiging voor Cambodja van Bangkok naar Kuala Lumpur., 1966-1968; 31; 1 omslag
  - Protocol, 2
    - Stukken betreffende aangelegenheden met betrekking tot het Koninklijk Huis van Thailand., 1947-1974; 32-36; 2 pakken en 3 omslagen
      - Algemeen. 1947-1974, 32-33
        - 1947-1960, 32; pak
        - 1965-1974, 33
      - Bezoeken van het koninklijk paar naar diverse landen. 1959-1968, 34-36
        - Diverse landen. 1959-1968, 34-35
          - 1959-1964, 34
          - 1965-1968, 35
        - Nederland, 1959-1967, 36; pak
    - Stukken betreffende de herdenking van Nederlandse plechtigheden in Thailand., 1947-1974; 37-38; 1 pak en 1 omslag
      - Algemeen, 1947-1964, 37; pak
      - Tweede Wereldoorlog, 1965-1974, 38
    - Stukken betreffende het benoemen en terugroepen van niet-Nederlandse ambassadeurs in Thailand., 1960-1964; 39; 1 omslag
    - Stukken betreffende de audiënties van de Nederlandse ambassadeurs bij de koning van Thailand., 1961-1974; 40; 1 omslag
    - Stukken betreffende aangelegenheden met betrekking tot het Nederlands Koninklijk Huis., 1961-1975; 41-58; 15 pakken en 3 omslagen
      - Algemeen, 1965-1969, 41
      - Bezoeken van leden van het Nederlands Koninklijk Huis aan Thailand. 1961-1973, 42-52
        - Prinses Beatrix van 16 - 21 november 1962. 1961-1964, 42-43
          - 1961-1962, 42
            Openbaarheid beperkt tot 1 januari 2038
          - 1962-1964, 43
            Openbaarheid beperkt tot 1 januari 2039
        - Koningin Juliana en prins Bernhard van 15 - 23 oktober 1963. 1962-1964, 44-50
          - 1962-1964, 44
          - 1963-1964, 45
          - 1963-1964, 46
          - 1963-1964, 47
          - Verzameling krantenknipsels. 1963-1964, 48
          - Verzameling krantenknipsels. 1963-1964, 49
          - Verzameling krantenknipsels. 1963-1964, 50
        - Prins Bernhard van 5 - 7 april 1970 en 28 januari 1973, 1970-1973, 51; omslag
        - Koningin Juliana en prins Bernhard van 24 - 26 augustus 1971, 1971, 52; omslag
      - Verloving en huwelijk. 1965-1967, 53-54
        - Prinses Beatrix en Claus van Amsberg, 1965-1966, 53
        - Prinses Margriet en Pieter van Vollenhoven, 1965-1967, 54
      - Verjaardagen. 1965-1974, 55-56
        - Koningin Juliana, 1965-1974, 55
        - Prins Bernhard, 1971-1973, 56; omslag
      - Geboorten van de kinderen van de prinsessen Beatrix, Margriet en Irene, 1967-1972, 57
      - Gespreksstof voor koningin Juliana ten behoeve van diners voor de hoofden van de diplomatieke missies in Nederland, 1970-1975, 58
    - Stukken betreffende de wijzigingen in het diplomatieke corps in Thailand., 1965-1968; 59; 1 omslag
    - Stukken betreffende het aanbieden van geloofsbrieven door Nederlandse ambassadeurs aan de koning van Thailand., 1965-1970; 60-61; 2 omslagen
      - Algemeen, 1965-1966, 60
      - Ambassadeur W. Thorn Leeson, 1969-1970, 61
    - Stukken betreffende het corps diplomatique van Thailand in Nederland., 1965-1974; 62; 1 omslag
  - Juridische aangelegenheden, 3
    - Stukken betreffende de Nederlandse oorlogsgraven in Thailand., 1946-1974; 63-67; 2 delen, 1 pak en 1 omslag
      - Algemeen, 1950-1958, 63; pak
      - Bezoeken van nabestaanden, 1971-1974, 64
        Openbaarheid beperkt tot 1 januari 2042
      - Namenlijsten van Nederlandse oorlogsslachtoffers begraven in Thailand en Birma; met begraafplaatsen. 1946-1956, 65-66
        - Kanburi, Thambyusayat, Chungkai, Rangoon, 1946, 65; deel
        - Kanchanburi en Chungkai., 66; deel
      - Overeenkomst tussen Nederland en Thailand inzake oorlogsgraven, 1952-1961, 67; omslag
    - Stukken betreffende de wijziging van diverse wetten in Thailand., 1947-1964; 68; 1 pak
    - Stukken betreffende bemiddelen bij oorlogsschadevergoedingen tussen Nederland en Thailand voor de slachtoffers van de Birmaspoorweg., 1951-1958; 69; 1 omslag
    - Stukken betreffende de uitbreiding van de territoriale wateren van Thailand., 1955-1974; 70-71; 2 omslagen
      - 1955-1961, 70
      - 1966-1974, 71
    - Stukken betreffende de reacties van Thailand op lidmaatschapsaanvragen voor het Permanente Hof van Arbitrage te Den Haag van andere landen., 1959-1962; 72; 1 omslag
    - Stukken betreffende de overeenkomst tussen Thailand, Indonesië en Maleisië inzake de grenzen van het continentaal plat ten noorden van de Straat Malakka., 1972-1974; 73; 1 omslag
  - Aangelegenheden van openbare gezondheidszorg, 4
    - Stukken betreffende de controle op in te voeren voedsel in Thailand., 1964-1970; 74; 1 omslag
  - Verkeer en vervoer, 5
    - Stukken betreffende scheepvaartaangelegenheden van Thailand., 1949-1974; 75-78; 4 omslagen
      - Algemeen. 1949-1974, 75-76
        - 1949-1964, 75
        - 1969-1974, 76
      - Thai Maritime Navigation Company, 1965-1973, 77
      - Vlagdiscriminatie door Thailand, 1972-1973, 78
    - Stukken betreffende de verbetering van de infrastructuur in Thailand., 1950-1972; 79-82; 1 pak en 3 omslagen
      - Bouw en aanleg van waterbouwkundige werken, 1950-1964, 79; pak
      - Overeenkomsten met andere landen inzake de aanleg van een telecommunicatienet, 1958-1962, 80
      - Vernieuwing van de elektriciteitsvoorziening, 1965, 81
      - Spoorwegaangelegenheden, 1967-1972, 82
    - Stukken betreffende luchtvaartaangelegenheden., 1950-1974; 83-91; 1 pak en 8 omslagen
      - Algemeen. 1950-1972, 83-84
        - 1950-1964, 83; pak
        - 1966-1972, 84
      - Luchtvaartmaatschappijen. 1952-1974, 85-86
        - Koninklijke Luchtvaartmaatschappij (KLM), 1952-1964, 85
        - Luchtvaartmaatschappijen van Thailand, 1965-1974, 86
      - Nieuwe luchthaven te Bangkok, 1967-1974, 87
      - Overeenkomsten van Thailand met diverse landen. 1965-1973, 88-89
        - Algemeen, 1965-1973, 88
        - Verenigde Staten, 1970, 89
      - Promotie van het vliegtuig de Fokker Friendship, 1960-1963, 90
      - Vrachtdienst voor Luxemburg, 1974, 91
  - Economie, arbeid, 6
    - Economie, 6.1
      - Algemeen, 6.1.1
        - Stukken betreffende Nederlandse economische missies naar Thailand., 1951-1961; 92; 1 pak
        - Stukken betreffende de algemene economische berichtgeving over Thailand., 1953-1974; 93-94; 2 pakken
          - 1953-1964, 93
          - 1965-1974, 94
        - Stukken betreffende de activiteiten van het Nederlands Adviesbureau voor Ingenieurswerken (NEDECO) in Thailand., 1955-1964; 95; 1 pak
        - Stukken betreffende de Nederlandse Kamer van Koophandel in Thailand., 1955-1964; 96; 1 omslag
        - Stukken betreffende de economische en technische samenwerking van Thailand met diverse landen., 1958-1974; 97-109; 13 omslagen
          - Algemeen. 1958-1974, 97-98
            - 1958-1964, 97
            - 1965-1974, 98
          - Australië. 1962-1970, 99-100
            - 1962-1963, 99
            - 1965-1970, 100
          - België, 1968-1972, 101
          - China en Taiwan, 1968-1972, 102
          - Denemarken, 1965-1970, 103
          - Frankrijk, 1965-1970, 104
          - Japan, 1965-1971, 105
          - Nederland, 1968, 106
          - Nieuw-Zeeland, 1965-1970, 107
          - Verenigde Staten, 1966-1971, 108
          - West-Duitsland, 1965-1972, 109
        - Stukken betreffende de vijfjarenplannen van Thailand., 1965-1974; 110; 1 omslag
        - Stukken betreffende de internationale economische hulp na afloop van de oorlog in Vietnam aan Zuidoost-Azië en Indochina., 1966-1974; 111-112; 2 omslagen
          - Zuidoost-Azië, 1966-1970, 111
          - Indochina, 1973-1974, 112
        - Stukken betreffende het bespreken van economische aangelegenheden met ambtenaren en de minister op het Ministerie van Buitenlandse Zaken te Den Haag., 1967-1968; 113; 1 omslag
        - Stukken betreffende het economische bezoek op 25 en 26 april 1968 van de minister-president van Thailand en maarschalk Thanom Kittikachorn aan Nederland., 1967-1968; 114; 1 omslag
      - Geld, bank- en kredietwezen, 6.1.2
        - Stukken betreffende de valutapolitiek van Thailand., 1952-1974; 115-117; 3 omslagen
          - 1952-1955, 115
          - 1959-1964, 116
          - 1965-1974, 117
        - Stukken betreffende het kredietwezen en de investeringen in Thailand., 1958-1974; 118-119; 2 omslagen
          - 1958-1961, 118
          - 1965-1974, 119
        - Stukken betreffende de betrokkenheid van Nederland bij het geld- en muntwezen van Thailand., 1959-1964; 120; 1 omslag
        - Stukken betreffende de oprichting van de eerste effectenbeurs van Thailand., 1962; 121; 1 omslag
        - Stukken betreffende leningen van de Wereldbank aan Thailand., 1965-1973; 122; 1 omslag
      - Openbare geldmiddelen, 6.1.3
        - Stukken betreffende een overeenkomst tussen Nederland en Thailand inzake de vrijstelling op inkomstenbelasting op lucht- en scheepvaartactiviteiten., 1940-1954; 123; 1 omslag
        - Stukken betreffende de begrotingen van Thailand over de periode 1955 - 1974., 1954-1974; 124-125; 2 omslagen
          - Periode 1955 - 1965, 1954-1964, 124
          - Periode 1966 - 1974, 1965-1974, 125
        - Stukken betreffende de overeenkomst tussen Nederland en Thailand inzake de vrijstelling tot betaling van dubbele belasting., 1958-1964; 126; 1 omslag
        - Stukken betreffende de nieuwe belastingwetgeving van Thailand., 1964; 127; 1 omslag
      - Goederen, 6.1.4
        - Stukken betreffende de export van hardhout uit Thailand naar Nederland., 1949-1964; 128; 1 omslag
        - Stukken betreffende de handelsbetrekkingen en handelsovereenkomsten van Thailand met andere landen., 1949-1964; 129; 1 pak
        - Stukken betreffende de bezoeken van vertegenwoordigers van Nederlandse bedrijven aan Thailand., 1958-1964; 130; 1 omslag
        - Stukken betreffende het informeren van de regering van Thailand inzake de nationalisatie door Indonesië van Nederlandse bezittingen., 1959; 131; 1 omslag
        - Stukken betreffende de handelsbalans van Thailand., 1960; 132; 1 omslag
        - Stukken betreffende de handelsbetrekkingen van Thailand met andere landen., 1962-1975; 133-141; 1 pak en 8 omslagen
          - Algemeen, 1965-1974, 133
          - Cambodja, 1970-1971, 134
          - China, 1970-1974, 135
          - India, 1969-1972, 136
          - Italië, 1969-1971, 137
          - Japan, 1970-1975, 138; pak
          - Laos, 1965-1970, 139
          - Sovjet-Unie, 1965-1972, 140
          - Verenigde Staten, 1962-1974, 141
      - Productie en consumptie, 6.1.5
        - Stukken betreffende de ontwikkelingen in de primaire sector in Thailand., 1947-1972; 142-147; 6 omslagen
          - Mijnbouw. 1947-1968, 142-143
            - 1947-1964, 142
            - 1965-1968, 143
          - Visserij, 1948-1964, 144
          - Thee, tabak en cacao, 1949-1964, 145
          - Aardappels, 1961-1964, 146
          - Public Law 480 leveranties van de Verenigde Staten aan Thailand ten behoeve van de landbouw, 1970-1972, 147
        - Stukken betreffende het stichten van fabrieken in Thailand door buitenlandse ondernemingen., 1956-1974; 148-150; 3 omslagen
          - Algemeen, 1957-1964, 148
          - Melkfabrieken. 1956-1974, 149-150
            - 1956-1963, 149
            - 1966-1974, 150
        - Stukken betreffende de ontwikkelingen in de industrie in Thailand., 1961-1974; 151-160; 10 omslagen
          - Algemeen, 1970, 151
          - Olie-industrie. 1961-1974, 152-156
            - Aanleg van een oliepijpleiding en een kanaal door de Isthmus van Kra in het zuiden van Thailand. 1965-1973, 152-153
              - Haalbaarheidsstudies, 1965-1973, 152
              - Plannen, 1970-1972, 153
            - Olievoorziening van Thailand tijdens de oliecrisis, 1974, 154
            - Shell, 1961-1964, 155
            - Thai Oil Refinery Company (TORC), 1965-1973, 156
          - Petrochemische industrie, 1969-1974, 157
          - Staalindustrie, 1970-1971, 158
          - Tinindustrie, 1965-1966, 159
          - Visserij, 1968-1970, 160
    - Arbeid, 6.2
      - Stukken betreffende de oprichting van een Nationaal Arbeidsbureau in Thailand., 1954-1961; 161; 1 omslag
      - Stukken betreffende stakingen in Thailand., 1965-1974; 162; 1 omslag
      - Stukken betreffende de goedkeuring voor de uitoefening van beroepen door buitenlanders in Thailand., 1969-1974; 163; 1 omslag
  - Sociale aangelegenheden, 7
    - Stukken betreffende de financiële hulp van Thailand en Nederlanders in Thailand aan Nederland na de watersnoodramp in Zeeland., 1953-1963; 164; 1 omslag
    - Stukken betreffende de hulpverlening van Nederland en andere landen aan Thailand vanwege natuurrampen., 1961-1967; 165-166; 2 omslagen
      - Stormramp in 1962 in Zuid-Thailand, 1961-1964, 165
      - Overstroming van de Mekong rivier, 1966-1967, 166
  - Culturele aangelegenheden, onderwijs, wetenschappen, voorlichting, 8
    - Stukken betreffende de plaats en invloed van het boeddhisme in Thailand., 1949-1964; 167; 1 omslag
    - Stukken betreffende de luchtkartering in Thailand., 1950-1954; 168; 1 omslag
    - Stukken betreffende de voorlichtingsactiviteiten van de Nederlandse Ambassade in Thailand., 1954-1970; 169-170; 2 omslagen
      - 1954-1964, 169
      - 1964-1970, 170
    - Stukken betreffende het wetenschappelijk onderzoek door Nederlanders in Thailand., 1960-1962; 171; 1 omslag
    - Stukken betreffende de oprichting van een Europese Academie in Thailand., 1963; 172; 1 omslag
  - Staatkunde, landsverdediging, internationale organisaties, 9
    - Staatkunde, 9.1
      - Binnenlandse staatkunde, 9.1.1
        - Stukken betreffende het opstellen van jaarrapporten inzake de economische, politieke en sociale ontwikkelingen in Thailand over de jaren 1950 - 1964., 1950-1965; 173; 1 pak
        - Stukken betreffende de binnenlandse politieke ontwikkelingen in Thailand., 1951-1964; 174; 1 pak
        - Stukken betreffende de ontwikkelingen binnen het kabinet in Thailand., 1951-1974; 175-176; 1 pak en 1 omslag
          - 1951-1964, 175
          - 1965-1974, 176; pak
        - Stukken betreffende de grondwetswijzigingen in Thailand., 1959-1974; 177-178; 1 pak en 1 omslag
          - 1959, 177
          - 1965-1974, 178; pak
        - Stukken betreffende machtsovernames in Thailand., 1965-1975; 179; 1 pak
        - Stukken betreffende de verkiezingen in Thailand., 1968-1973; 180; 1 omslag
      - Buitenlandse betrekkingen, 9.1.2
        - Stukken betreffende het behartigen van de belangen van andere landen door Nederland in Thailand., 1946-1971; 181-183; 3 omslagen
          - Indonesië, 1946-1950, 181
          - Luxemburg. 1950-1971, 182-183
            - 1950-1960, 182
            - 1965-1971, 183
        - Stukken betreffende de buitenlandse politiek van Thailand., 1953-1974; 184-185; 2 omslagen
          - 1953-1964, 184
          - 1969-1974, 185
        - Stukken betreffende de buitenlandse betrekkingen van Thailand., 1953-1975; 186-215; 4 pakken en 26 omslagen
          - Algemeen. 1954-1974, 186-187
            - 1954-1964, 186; pak
            - 1965-1974, 187; pak
          - Australië, 1965-1974, 188
          - België, 1961, 189
          - Birma (Myanmar). 1958-1973, 190-191
            - 1958-1963, 190
            - 1966-1973, 191
          - Cambodja. 1958-1972, 192-193
            - 1958-1964, 192
            - 1964-1972, 193
          - China. 1962-1974, 194-195
            - 1962-1964, 194
            - 1965-1974, 195
          - Cuba, 1960, 196
          - Filipijnen, 1963-1964, 197
          - Frankrijk, 1961-1964, 198
          - India, 1963, 199
          - Indochina (Noord- en Zuid-Vietnam, Laos), 1971-1972, 200
          - Indonesië, 1958-1964, 201
          - Japan, 1972-1974, 202
          - Laos. 1958-1974, 203-204
            - 1958-1964, 203
            - 1966-1974, 204
          - Maleisië, 1965-1973, 205
          - Nederland, 1958-1965, 206; pak
          - Noord-Vietnam, 1953-1975, 207
          - Singapore, 1973, 208